臺灣臺南地方法院民事裁定  
111年度亡字第26號
聲  請  人  林  秋


上列聲請人聲請宣告林通死亡事件，本院裁定如下：
    主      文
林通（男，日治時期大正3年4月15日生，生前最後住所：臺南州
新豊郡仁德庄田厝四百九十六番地）於中華民國46年4月30日下
午12時死亡。
聲請程序費用由林通之遺產負擔。
    事實及理由
一、本件聲請意旨略以：聲請人與林通為坐落臺南市○○區○○段00
    00地號土地之共有人，林通之除戶謄本標記其於昭和20年1
    月14日絕家，系爭土地於民國36年4月30日登記林通為共有
    人之一，此後即查無林通之相關資料，故推論林通於36年4
    月30日辦理土地登記後失蹤。聲請人為林通之利害關係人，
    為此爰聲請宣告失蹤人林通死亡等語。
二、查聲請人主張林通之除戶謄本標記其於昭和20年1月14日絕
    家，嗣林通於民國36年4月30日登記為坐落臺南市○○區○○段0
    000地號土地之共有人之一，此後即查無林通之相關資料，
    故推論林通於36年4月30日辦理土地登記後失蹤，又聲請人
    與林通同為上開土地之共有人，為林通之利害關係人之事實
    ，業據聲請人提出除戶謄本1件、土地登記第一類謄本1件為
    證，並經證人林盈證述綦詳（詳見111年9月19日訊問筆錄）
    ，是堪信聲請人主張之事實為真實。
三、按失蹤人失蹤滿十年後，法院得因利害關係人之聲請，為死
    亡之宣告，民國71年1月4日修正前之民法總則第8條第1項定
    有明文。次按失蹤人失蹤滿七年後，法院得因利害關係人或
    檢察官之聲請，為死亡之宣告，71年1月4日修正之民法總則
    第8條第1項有明文規定。末按修正之民法總則第八條之規定
    ，於民法總則施行後修正前（18年10月10日施行，臺灣地區
    於34年10月25日光復後始適用民法之規定，71年1月4日修正
    公佈）失蹤者亦適用之，但於民法總則施行後修正前，其情
    形已合於修正前民法總則第八條之規定者，不在此限，民法
    總則施行法第3條第3項亦定有明文。查本件失蹤人林通於36
    年4月30日辦理土地登記後失蹤，依前揭民法總則施行法第3
    條第3項但書之規定，自應適用修正前民法第8條第1項之規
    定，於林通失蹤滿10年後為死亡宣告。又失蹤人林通前經本
    院民事裁定公示催告在案，並於111年6月13日黏貼該公示催
    告之公告於本院公告處，茲申報期間屆滿，未據失蹤人林通
    陳報其生存，或知其生死者陳報其所知，揆諸前開規定，聲
    請人聲請本院為失蹤人林通死亡宣告之裁定，為有理由，應
    予准許。
四、查林通於36年4月30日辦理土地登記後失蹤，計至46年4月30
    日屆滿10年，自應推定其於是日下午12時為死亡之時，准予
    依法宣告。
五、依家事事件法第154條第3項，裁定如主文。
中　　華　　民　　國　　111 　年　　10　　月　  4 　　日
                      家事法庭  法  官　葉惠玲   
以上正本係照原本作成。
如不服本裁定應於送達後10日內向本院提出抗告狀，並繳納抗告
費新臺幣1,000元。
中　　華　　民　　國　　111 　年　　10　　月　　4 　　日
                                書記官　陳玉芬